【裁判字號】    98,易,1216
【裁判日期】    990330
【裁判案由】    竊盜
【裁判全文】
臺灣臺南地方法院刑事判決              98年度易字第1216號
公  訴  人  臺灣臺南地方法院檢察署檢察官
被      告  甲○○
上列被告因竊盜案件，經檢察官提起公訴（98年度偵字第11608
號），被告於準備程序中為認罪之表示，本院裁定依簡式審判程
序判決如下：
    主  文
甲○○竊盜，累犯，處有期徒刑肆月，如易科罰金，以新台幣壹
仟元折算壹日；扣案之鑰匙壹支沒收。又竊盜，累犯，處有期徒
刑伍月，如易科罰金，以新台幣壹仟元折算壹日。應執行有期徒
刑柒月，如易科罰金，以新台幣壹仟元折算壹日，扣案之鑰匙壹
支沒收。
    事  實
一、甲○○前因搶奪案件，經本院以93年度訴字第1317號判決有
    期徒刑2年2月確定，甫於民國98年2月10日執行完畢。詎其
    猶不知悔改：(一)復意圖為自己不法之所有，於98年8月5日14
    時許，在臺南縣永康市○○○路182巷2弄2號旁，見丙○○
    所有車牌972-DWP號重型機車無人看守，遂持自備鑰匙啟動
    機車電門，以此方式竊取上開機車，得手後隨即騎乘逃逸。
    (二)又另行基於意圖為自己不法所有之犯意，於同日22時50分
    許，騎乘上開機車，沿臺南市○○區○○路二段人行道上由
    西向東方向行駛，行經臺南市○○區○○路二段273號前時
    ，見賴彥？將其所有之手提包置放在車牌號碼NOG-685號重
    型機車之座墊上，背對該手提包未及注意之際，徒手竊取該
    手提包，得手後隨即騎乘機車逃逸，而於行經臺南市○○區
    ○○路二段與永華六街交岔路口處時不慎跌倒。與賴彥？同
    行之友人林語婕見狀即告知丁○○，丁○○乃向前取回上開
    手提包，甲○○再度騎乘機車逃逸，適為行經該處之機車騎
    士林凱倫與方克偉發覺後各自騎乘機車追逐，將之逮捕送交
    警察機關，並經警扣得上揭竊取機車所使用之鑰匙一支。
二、案經臺南市警察局第四分局報請臺灣臺南地方法院檢察署檢
    察官偵查起訴。
    理  由
一、按本件被告王銘俊所犯均為死刑、無期徒刑、最輕本刑3年
    以上有期徒刑以外之罪，亦非屬高等法院管轄之第一審案件
    ，其於準備程序中，先就被訴事實均為有罪之陳述，經告知
    簡式審判程序之旨，並聽取檢察官、被告之意見後，本院合
    議庭依刑事訴訟法第273條之1第1項裁定進行簡式審判程序
    ，是本案之證據調查，依同法第273條之2規定，不受同法第
    159條第1項、第161條之2、第161條之3、第163條之1，及第
    164條至第170條所規定證據能力認定及調查方式之限制，合
    先敘明。
二、上開犯罪事實，業據被告於偵查、本院準備程序及審理中均
    坦承不諱，並有如起訴書所載之證據方法足佐，被告首揭任
    意性自白與事實相符，是本件事證明確，被告犯行均洵堪認
    定，應予依法論科。
三、按搶奪罪，係指公然奪取而言，若僅係乘人不備竊取他人所
    有物，並非出於公然奪取者，自應構成竊盜罪（最高法院19
    年上字第533號、22年上字第1334號判例要旨參照）。查本
    件被告係乘被害人賴彥？將上開手提包置放車牌號碼NOG-68
    5號重型機車之座墊上，背對該手提包未及注意之際，徒手
    竊取該手提包。是被告係乘被害人不備而為，其既未施用不
    法腕力，且該手提包已非被害人之支配範圍之內，而係置於
    被告實力支配之下，行為已經既遂，合先敘明。核被告上揭
    所為，各係犯刑法第三百二十條第一項之竊盜罪。被告所犯
    上開二罪間，犯意有別、行為殊異，應予分論併罰。又被告
    有上揭論罪科刑紀錄，有臺灣高等法院被告前案紀錄表在卷
    可按，其於受有期徒刑執行完畢後五年內，故意再犯本件有
    期徒刑以上之二罪，均為累犯，各應依刑法第四十七條第一
    項規定，加重其刑。茲審酌被告前已有如事實欄所述搶奪之
    財產犯罪前科，素行非佳，且尚值青壯，竟仍不思循正途賺
    取所需，僅因貪圖小利，即再犯本件二次竊盜犯行，顯見其
    漠視他人財物之所有權，法治觀念薄弱，未曾因前所受刑之
    執行而記取教訓，惡性非輕，對民眾財產安全及社會治安均
    非無相當危害，本不宜輕縱；惟念其犯後均坦承上開犯行，
    表現悔意，態度良好，犯罪時所採手段復屬平和，未造成被
    害人之其他損害，兼衡其竊盜之動機、所竊之物之價值，暨
    被告之學歷、職業、家庭狀況等一切情狀，爰分別量處如主
    文所示之刑，並定其應執行之刑，以示懲儆。另扣案之鑰匙
    一支為被告所有，係竊取上揭機車所用之物，爰依法宣告沒
    收。另扣案之黑色外套一件，因無證據顯示與本件犯罪有必
    然之關聯性，爰不為沒收之宣告，附此敘明。
據上論斷，應依刑事訴訟法第273條之1第1項、第299條第1項前
段，刑法第320條第1項、第47條第1項、第51條第5款、第41條第
1項前段、第38條第1項第2款，刑法施行法第1條之1，判決如主
文。
本案經檢察官 乙○ 到庭執行職務
中    華    民    國    99    年    3     月    30    日
                        刑事第六庭    法  官  蔡直青
以上正本證明與原本無異。
如不服本判決應於收受本判決後10日內向本院提出上訴書狀，並
應敘述具體理由。其未敘述上訴理由者，應於上訴期間屆滿後20
日內向本院補提理由書狀（均須按他造當事人之人數附繕本）「
切勿逕送上級法院」。
                                      書記官  黃鋕偉
中    華    民    國    99    年    3     月    31    日
附錄論罪科刑法條：
中華民國刑法第320條
（普通竊盜罪、竊佔罪）
意圖為自己或第三人不法之所有，而竊取他人之動產者，為竊
  盜罪，處5年以下有期徒刑、拘役或5百元以下罰金。
意圖為自己或第三人不法之利益，而竊佔他人之不動產者，依
  前項之規定處斷。
前二項之未遂犯罰之。

司法院資訊處製作；財團法人民間司法改革基金會備份。
